臺灣臺南地方法院交通事件裁定                        九十一年度交聲字第五號
    移
    受處分人
    即異議人  甲○○
右列受處分人因違反道路交通管理處罰條例案件，對於交通部公路局嘉義區監理所台
南監理站民國九十年十二月十八日所為之裁決處分（處分案號：南監五字第裁七四—
ＺＦ0000000號）聲明異議，本院裁定如左：
    主  文
異議駁回。
    理  由
一、聲明異議意旨略以：如附件聲明異議狀所載。
二、按汽車行駛於高速公路，而不遵管制之規定者，處汽車駕駛人新臺幣三千元以上
    六千元以下罰鍰；並予記違規點數一點，道路交通管理處罰條例第三十三條第一
    項、第六十三條第一項第一款分別定有明文。次按汽車違反道路交通管理事件有
    以科學儀器取得違規證據資料，足資認定其違規事實者，得逕行舉發之；又前項
    逕行舉發，應記明車輛牌照號碼、車型等可資辨明之資料，查明汽車所有人姓名
    或名稱、住址，並以該汽車所有人為被通知人製單舉發之；逕行舉發違反道路交
    通管理事件，經汽車所有人依通知單之應到案日期前到案，並告知違規駕駛人姓
    名、身分證統一編號及住址者，處罰機關應即另行通知違規駕駛人到案依法處理
    ，逾應到案日期，處罰機關應依道路交通管理處罰條例第八十五條第三項規定處
    罰該汽車所有人，違反道路交通管理事件統一裁罰標準及處理細則第二十三條第
    一項第五款、第二項、第二十四條，亦分別規定甚明。
三、經查，本件受處分人即異議人甲○○係於民國九十年九月八日十五時三十分許，
    駕駛車號ＵＫ─６５０６號自小客車，在行經限速九十公里之國道三號高速公路
    北向七十公里處時，為電腦雷達自動照相測速器測獲該輛自小客車之行車時速高
    達一百零五公里，已超速十五公里，經內政部警政署國道公路警察局第六警察隊
    警員逕行開單舉發等情，有內政部警政署國道公路警察局公警局交字第ＺＦ00
    00000號舉發違反道路交通管理事件通知單一紙在卷可稽，並有違規超速車
    輛採證照片一幀在卷可資佐證，且為異議人所不爭執，足見異議人確有於右開時
    、地駕駛該輛自小客車行駛於高速公路，未遵速限管制規定而違規超速之事實無
    訛。雖異議人辯稱：其當日在該高速公路北向七十公里處及五十四公里處分別被
    舉發超速違規，前者係自動照相於十五時三十分逕行舉發，後者係公路警察路邊
    測速於十五時四十分舉發，兩者僅相差十分鐘，顯然係同一事件云云。惟查，異
    議人固有駕駛該輛自小客車於同日十五時四十分許，在行經限速九十公里之國道
    三號高速公路北向五十四公里處時，另為警以雷達測速器測獲該輛自小客車之行
    車時速高達一百零八公里已超速十八公里，而予以攔停並當場掣單舉發之事實，
    惟異議人該次經警攔停掣單舉發之違規時間、地點、行車速度與前開經警逕行舉
    發超速之違規時間、地點及行車速度並不一致，有內政部警政署國道公路警察局
    公警局交字第Ｚ00000000號舉發違反道路交通管理事件通知單影本一紙
    在卷可憑，顯見二者舉發之超速違規行為並非同一事實甚明，是異議人辯稱該二
    次遭舉發之超速行為為同一事實云云，顯係卸責之詞，不足採信。
四、綜上所述，本件受處分人即異議人有於上開時、地，駕駛該輛車號ＵＫ─６５０
    ６號自小客車在高速公路上超速行駛之事實，既堪認定，則移送機關即交通部公
    路局嘉義區監理所台南監理站，據此並援引上開道路交通管理處罰條例第三十三
    條第一項及第六十三條第一項第一款之規定，而裁處異議人罰鍰新臺幣三千元，
    並記違規點數一點，於法即無不當。故本件異議經核尚非有理，自應予以駁回。
五、據上論斷，應依道路交通案件處理辦法第十九條，裁定如主文。
中      華      民      國      九十一      年      五      月    八    日
                                  臺灣臺南地方法院交通法庭
                                      法  官  張  瑛  宗
右正本證明與原本無異
如不服本裁定應於送達後五日內向本院提出抗告狀
                                      書記官  陳  志  德
中      華      民      國      九十一      年      五      月   十三   日
